【裁判字號】    95,訴,510
【裁判日期】    950720
【裁判案由】    違反毒品危害防制條例
【裁判全文】
臺灣屏東地方法院刑事判決               95年度訴字第510號
公  訴  人  臺灣屏東地方法院檢察署檢察官
被      告  甲○○
上列被告因違反毒品危害防制條例案件，經檢察官提起公訴（95
年度毒偵字第668 號），本院裁定改依簡式審判程序審理，判決
如下：
    主  文
甲○○施用第一級毒品，累犯，處有期徒刑捌月。扣案之海洛因
壹包（淨重零點零壹公克，空包裝重零點貳柒公克）沒收銷燬之
。
    事  實
一、甲○○曾因違反肅清煙毒條例案件，分別經本院以84年度訴
    字第856 號判處有期徒刑3 年3 月、以85年度訴字第285 號
    判處應執行有期徒刑2 年10月確定，上開二案經接續執行，
    於民國87年10月22日因縮短刑期假釋出監付保護管束，所餘
    殘刑3 年4 月7 日，詎甲○○於保護管束期間內，因違反毒
    品危害防制條例案件，前開假釋經撤銷入監執行殘刑，並於
    93年2 月8 日因縮刑期滿執行完畢。
二、甲○○曾因施用毒品案件，經本院以89年度毒聲字第1023號
    裁定送臺灣屏東看守所附設勒戒處所施以觀察、勒戒後，經
    評定認為有繼續施用毒品之傾向，由本院以89年度毒聲字第
    1378號裁定送戒治處所施以強制戒治，嗣因臺灣屏東地方法
    院檢察署檢察官聲請停止強制戒治，由本院以89年度毒聲字
    第2421號裁定停止強制戒治付保護管束，於90年6 月10日保
    護管束期滿未經撤銷，視為執行完畢，並由臺灣屏東地方法
    院檢察署檢察官於90年6 月15日，以90年度戒毒偵字第191
    號為不起訴處分確定。復因施用毒品案件，經本院以93年度
    訴字第918 號判處應執行有期徒刑1 年 2月確定，於95年3
    月28日因縮短刑期假釋出監付保護管束，保護管束期滿日為
    95年5 月9 日。
三、詎甲○○猶不知悔改，於強制戒治執行完畢釋放後5 年內，
    復基於施用第一級毒品海洛因之犯意，於95年4 月13日13時
    許，在屏東縣新園鄉五房村堤防附近，以將海洛因摻入香煙
    內點火吸食煙霧之方式，施用海洛因1 次。嗣於95年4 月13
    日13時30分許，在屏東縣新園鄉五房村堤防處，因形跡可疑
    ，為警盤查查獲，並扣得其與黃俊郎（由檢察官另案偵查中
    ）共同持有之海洛因1 包（淨重0.01公克，空包裝重0.27公
    克）。
四、案經屏東縣警察局東港分局報請臺灣屏東地方法院檢察署檢
    察官偵查起訴。
      理  由
一、訊據被告甲○○對於上開犯罪事實坦承不諱，並有白粉1 包
    扣案可資佐證。而被告於95年4 月13日經警查獲後採尿送驗
    ，發現其尿液中確呈嗎啡陽性反應，有台灣檢驗科技股份有
    限公司檢驗報告1 紙在卷可證（見偵查卷第23頁）。另白粉
    1 包，經送檢驗結果，含有海洛因成分，有法務部調查局鑑
    定通知書1 紙在卷可稽（見偵查卷第25頁），是其有施用第
    一級毒品海洛因之事實，應可確信。又被告曾因施用毒品案
    件，經本院以89年度毒聲字第1023號裁定送臺灣屏東看守所
    附設勒戒處所施以觀察、勒戒後，經評定認為有繼續施用毒
    品之傾向，由本院以89年度毒聲字第1378號裁定送戒治處所
    施以強制戒治，嗣因臺灣屏東地方法院檢察署檢察官聲請停
    止強制戒治，由本院以89年度毒聲字第2421號裁定停止強制
    戒治付保護管束，於90年6 月10日保護管束期滿未經撤銷，
    視為執行完畢，並由臺灣屏東地方法院檢察署檢察官於90年
    6 月15日，以90年度戒毒偵字第191 號為不起訴處分確定之
    事實，有臺灣屏東地方法院檢察署刑案資料查註紀錄表、臺
    灣高等法院被告前案紀錄表在卷足憑，本件事證已明，被告
    於強制戒治執行完畢釋放後5 年內，施用第一級毒品之犯行
    足堪認定。
二、按海洛因為毒品危害防制條例所定之第一級毒品，是核被告
    所為，係犯毒品危害防制條例第10條第1 項之施用第一級毒
    品罪。其持有第一級毒品海洛因，嗣進而施用之，持有之低
    度行為應為施用之高度行為所吸收，不另論罪。又被告曾因
    違反肅清煙毒條例案件，分別經本院以84年度訴字第856 號
    判處有期徒刑3 年3 月、以85年度訴字第285 號判處應執行
    有期徒刑2 年10月確定，上開二案經接續執行，於87年10月
    22日因縮短刑期假釋出監付保護管束，所餘殘刑3 年4 月7
    日，詎甲○○於保護管束期間內，因違反毒品危害防制條例
    案件，前開假釋經撤銷入監執行殘刑，並於93年2 月8 日因
    縮刑期滿執行完畢之事實，有臺灣屏東地方法院檢察署刑案
    資料查註紀錄表、臺灣高等法院被告前案紀錄表在卷足憑，
    其於5 年以內再犯本件有期徒刑以上之罪，不論依修正前之
    刑法第47條，或修正後之刑法第47條第1 項之規定，均構成
    累犯，對被告而言並無有利或不利之情形，自不生新舊法比
    較之問題，依刑法第2 條第1 項前段規定，應逕依修正前之
    刑法第47條，論以累犯，並加重其刑。爰審酌被告前因施用
    毒品犯行，經觀察、勒戒及強制戒治後，仍故態復萌，再予
    施用毒品不輟，無視於毒品對於自身健康之戕害及國家對於
    杜絕毒品犯罪之禁令，並審酌被告施用毒品之次數、犯後坦
    承犯行，態度尚佳等一切情狀，量處如主文所示之刑。又扣
    案之海洛因1 包（淨重0.01公克，空包裝重0.27公克），依
    毒品危害防制條例第18條第1 項前段之規定併予宣告沒收銷
    燬之。
據上論斷，應依刑事訴訟法第299 條第1 項前段、第273 條之1
第1 項、毒品危害防制條例第10條第1 項、第18條第1 項前段，
刑法第2 條第1 項前段、第11條、修正前刑法第47條，判決如主
文。
本案經檢察官林吉泉到庭執行職務。
中    華    民    國    95    年    7     月    20    日
                  刑事第三庭    法  官  柯雅惠
以上正本證明與原本無異。
如不服本判決應於收受本判決送達後十日內向本院提出上訴書狀，
其未敘述上訴理由者，並得於提起上訴後十日內向本院補提理由
書狀（均須按他造當事人之人數附繕本）「切勿逕送上級法院」
                                書記官  唐淑嫻
中    華    民    國    95    年    7     月    20    日
附錄法條：
毒品危害防制條例第10條
施用第一級毒品者，處六月以上五年以下有期徒刑。
施用第二級毒品者，處三年以下有期徒刑。


司法院資訊處製作；財團法人民間司法改革基金會備份。
